【裁判字號】    90,易,913
【裁判日期】    900823
【裁判案由】    違反保護令
【裁判全文】
臺灣桃園地方法院刑事判決                            九十年度易字第九一三號
    公  訴  人  臺灣桃園地方法院檢察署檢察官
    被      告  甲○○
右列被告因違反保護令案件，經檢察官提起公訴（九十年度偵字第一九八一號），本
院判決如左：
    主  文
甲○○違反保護令，處拘役肆拾日，如易科罰金，以佰元折算壹日。
    事  實
一、甲○○為乙○○之配偶，為家庭暴力防治法第三條第一款之家庭成員，前於民國
    八十九年四月十四日晚間十一時許，在桃園縣楊梅鎮○○街一六一巷十七號住處
    ，酒後以鐵耙砸裂鄭眉使用之Ｒ二─八二二九號自用小客車之前擋風玻璃，並以
    言語對乙○○稱：去死，就算離婚也不會讓你好過等語，且於酒後，曾多次以言
    語動手打乙○○及其子女彭芬蘭、彭敏媛、彭康生等家庭成員，對於乙○○及上
    開三名子女實施身體上或精神上之不法侵害，經乙○○向本院申請核發民事通常
    保護令，本院依家庭暴力防治法第十三條之規定，於八十九年八月十七日以八十
    九年度家護字第一七九號核發民事通常保護令，裁定令其不得對被害人乙○○及
    其家庭成員彭芬蘭、彭敏媛及彭康全實施身體或精神上不法侵害行為，且不得直
    接或間接對被害人為騷擾之聯絡行為，有效期間為十月確定。詎甲○○於保護令
    有效期間內之九十年一月十七日晚上十時三十分許，在上址，因酒後要求與乙○
    ○同房遭拒，竟基於傷害之犯意，徒手拉、抓乙○○，對乙○○實施身體上不法
    之侵害，致乙○○受有顏面及頸部瘀血傷之傷害（傷害部分未據告訴），違反上
    開保護令之內容，經乙○○報警處理。
二、案經桃園縣警察局楊梅分局報告臺灣桃園地方法院檢察署檢察官偵查起訴。
    理  由
一、訊據被告甲○○坦承於右開時、地徒手拉、抓被害人乙○○，使其受有傷害，核
    與證人即被害人乙○○之證述情節相符，被害人因其徒手拉、抓行為，而受有如
    事實欄所述之傷害一節，亦有怡仁綜合醫院就醫證明書（參偵卷第十頁）、診斷
    證明書（參本院卷）各一紙在卷可稽，又被告業經本院民事庭裁定不得對被害人
    為上述之不法侵害及騷擾聯絡行為一情，亦有本院八十九年度家護字第一七九號
    民事通常保護令裁定在卷可考（參偵卷第九頁），該項裁定並已依法送達被告，
    復經本院調閱該案全案卷證查核屬實，並有送達證書三紙附卷可參（參本院卷）
    ，堪認前開裁定已合法送達於被告並且生效，是被告違反上開保護令之內容之犯
    行，事證明確，應可認定。被告雖辯稱：被害人亦有抓傷他一情，惟被告自承並
    未驗傷，所以無法提出傷害之證明，且即使二人確有互毆之行為，但既無證據證
    明被告抓傷被害人係出於正當防衛，其對於被害人所實施之上開身體傷害行為，
    即屬不法侵害之行為，仍無解於被告前開違反保護令之犯罪行為之成立，是被告
    上開所辯，諉無可採。
二、核被告甲○○所為，係犯家庭暴力防治法第五十條第二款之違反保護令罪。爰審
    酌被告前即已因酒後破壞被害人之汽車，又以言語辱罵被害人、毆打被害人及子
    女，經本院核發民事通常保護令，然仍發生本次爭執，被告不知以正當手段進行
    溝通處理，動輒以毆打之方式作為解決事情之方法，忽略兩性應平等對待之必要
    性等一切情狀，爰量處如主文所示之刑，併諭知易科罰金之折算標準。
據上論斷，應依刑事訴訟法第二百九十九條第一項前段，家庭暴力防治法第五十條第
二款，刑法第十一條前段、第四十一條第一項前段，罰金罰鍰提高標準條例第二條，
判決如主文。
本案經檢察官陳美華到庭執行職務。
中      華      民      國    九十      年      八      月    二十三    日
                                      臺灣桃園地方法院刑事第二庭
                                          審判長法  官  王  兆  飛
                                                法  官  曾  正  耀
                                                法  官  李  桂  英
右正本證明與原本無異。
如不服本判決，應於判決送達後十日內向本院提出上訴狀( 應附繕本 )，上訴於
臺灣高等法院。
                                                書記官  梁  麗  雲
中      華      民      國    九十      年      八      月    二十三    日
附錄本案論罪科刑法條全文：
家庭暴力防治法第五十條第二款
違反法院依第十三條、第十五條所為之下列裁定者，為本法所稱之違反保護令罪，處
三年以下有期徒刑、拘役或併科新臺幣十萬元以下罰金。
二、禁止直接或間接騷擾、接觸、通話或其他連絡行為。


司法院資訊處製作；財團法人民間司法改革基金會備份。
